【裁判字號】    94,訴,471
【裁判日期】    950824
【裁判案由】    毒品危害防制條例
【裁判全文】
臺灣宜蘭地方法院刑事判決               94年度訴字第471號
公  訴  人  臺灣宜蘭地方法院檢察署檢察官
被      告  丙○○
指定辯護人  本院公設辯護人  辛○○
上列被告因毒品危害防制條例案件，經檢察官提起公訴（94年度
偵字第2902號），本院判決如下：
    主  文
丙○○連續販賣第壹級毒品，處有期徒刑拾肆年，行動電話（含
SIM卡0000000000號）壹支沒收，如全部或一部不能沒收時，追
徵其價額；販賣毒品所得財物新臺幣柒萬柒仟伍佰元沒收之，如
全部或一部不能沒收時，以其財產抵償之。又轉讓第貳級毒品，
處有期徒刑捌月。應執行有期徒刑拾肆年陸月，行動電話（含
SIM卡0000000000號）壹支沒收，如全部或一部不能沒收時，追
徵其價額；販賣毒品所得財物新臺幣柒萬柒仟伍佰元沒收之，如
全部或一部不能沒收時，以其財產抵償之。
    事  實
一、丙○○基於販賣第一級毒品海洛因、第二級毒品安非他命牟
    利之概括犯意，先於不詳時間，在不詳地點，以不詳價格，
    向不詳之人，販入不詳數量之海洛因、安非他命，再以所有
    之門號0000000000號行動電話作為對外販賣海洛因、安非他
    命之聯絡工具，嗣於附表一編號1(1)、(3)、(4)所示時、地，
    連續以附表一編號1(1)、(3)、(4)所示交易方式，同時販賣如
    附表一編號1(1)、(3)、(4)所示數量、價格之第一級毒品海洛
    因、第二級毒品安非他命予乙○○共3次；丙○○復承上開
    販賣第一級毒品海洛因之概括犯意，於附表一編號1(2)所示
    時、地，連續以附表一編號1(2)所示交易方式，販賣如附表
    一編號1(2)所示數量、價格之第一級毒品海洛因予乙○○共7
    次，販賣第一級毒品所得共新臺幣（下同）35,000元；丙○○再承上開販賣第二級毒品安非他命之概括犯意，於附表二
    編號1至7所示時、地，連續以附表二編號1至7所示方式，販
    賣如附表二編號1至7所示數量、價格之第二級毒品安非他命
    予附表二編號1至7所示之己○○、癸○○、庚○○、甲○○
    、丁○○、壬○○、戊○○，販賣第二級毒品所得共42,500
    元。
二、丙○○另基於無償轉讓第二級毒品安非他命之犯意，於民國
    94年6月某日，在宜蘭縣宜蘭市○○街52巷49號甲○○住處
    外面停車場，丙○○在其所駕駛之黑色賓士自用小客車內，
    無償轉讓不詳數量之安非他命予甲○○1次。
三、嗣經警向臺灣宜蘭地方法院檢察署檢察官聲請核發通訊監察
    書，對丙○○所有上開行動電話實施通訊監察後，循線查獲
    上情。
    理  由
一、認定犯罪事實所憑之證據及理由：
（一）訊據被告丙○○固坦承自93年初至94年7月間，門號00000
      00000號行動電話為其所有並使用（見本院卷第20頁），
      惟矢口否認有何販賣第一級、第二級毒品及轉讓第二級毒
      品之犯行，辯稱：
   1、證人乙○○於本院審理中證述係和被告合資購買海洛因及
      安非他命，由被告出面購買，核與被告之供詞相符，可證
      被告並無販賣海洛因、安非他命之行為。
   2、證人己○○於本院審理中就與被告交易安非他命之過程，
      證詞反覆，已屬可疑，縱被告確有交付安非他命、收取現
      金之行為，惟並無證據顯示被告有從中賺取差價而具有營
      利之意圖。
   3、證人癸○○、庚○○、甲○○於本院審理中均證述係與被
      告合資購買安非他命，並各自取回應得部分，可證被告並
      無販賣安非他命之行為。
   4、證人丁○○於偵查中之證詞係以主觀想法認所交付被告之
      現金中包括安非他命之價錢，惟丁○○與被告一同外宿，
      由宜蘭至臺中之食宿費及油費均由被告先行墊付，且尚有
      被告幫忙辦理貸款之費用，況依常理販毒者無不先與購毒
      者談妥購買之價金及數量，豈有任憑購毒者隨意付款之理
      ，故自不得以丁○○之誤認，遽為不利於被告之認定。
   5、證人壬○○、戊○○於本院審理中均證述係和被告合資購
      買安非他命，由被告出面購買，核與被告之供詞相符，可
      證被告並無販賣安非他命之行為。
   6、況本案並未在被告身上及住處搜得帳冊、電子秤等販賣毒
      品之工具，顯然無積極證據足證被告有販賣毒品之行為。
（二）本院之判斷：
   A、販賣第一級、第二級毒品部分：
   1、販賣乙○○第一級、第二級毒品部分：
    (1)證人乙○○於94年9月20日偵查中證述：「門號000000000
      0是我太太申請的，但是我在使用。我曾向被告購買海洛
      因、安非他命。93年年初開始向被告買海洛因，第一次我
      是向他買『四一』也就是1錢的4之1，是4,000元，我們是
      約在宜蘭縣宜蘭市○○路『天天樂釣蝦場』旁的鄉○道路
      ，海洛因是他拿給我的，我也當場交錢給他。最後1次是6
      月底，他欠我錢，用海洛因給我抵債，這1次是拿1,000元
      海洛因給我，我們約在宜蘭縣『員山加油站』，毒品由他
      交給我。這一段期間我至少向他買了10次以上的海洛因，
      我大部份是買半錢8,000元，有時候是買1錢16,000元，也
      有買4,000元的，大部份是約在『天天樂釣蝦場』旁鄉○
      道路或宜蘭縣宜蘭市○○路○○路先鋒網咖』附近，毒品
      都是他親手交給我的，我每1次都當場交錢給他，只有最
      後1次是他拿海洛因抵他欠我的錢，他是打電動玩具向我
      欠錢，他來與我交易都是開1輛黑色賓士車。至於安非他
      命部份我比較少用，也是93年初開始向被告買，第1次我
      是向他買1,000元或2,000元，約在宜蘭縣宜蘭市○○路『
      天天樂釣蝦場』旁的鄉○道路，第1次我是同時向他買海
      洛因及安非他命，安非他命是他拿給我的，我並當場交錢
      給他。最後1次是6月底，他欠我錢，用安非他命給我抵債
      ，這1次是拿1,500元安非他命，我們約在宜蘭縣『員山加
      油站』，安非他命由他交給我。這一段期間約向他買了3
      、4次的安非他命。安非他命我都是買1,000元或2,000元
      ，因為我比較少用安非他命，大部份是約在『天天樂釣蝦
      場』旁鄉○道路或宜蘭縣宜蘭市○○路○○路先鋒網咖』
      附近，毒品都是他親手交給我的，我每1次都當場交錢給
      他，只有最後1次是抵債。我買安非他命時都有同時購買
      海洛因，我向他買較大量的海洛因為何他沒有算我比較便
      宜是因他叫我1次買多一點，要給我品質好一點的毒品。
      94年6月27日20時29分10秒，門號0000000000號與0000000
      000號通訊監察譯文，我剛才在警察局有看過了，內容是
      我與被告對話，當時我向他要錢，他說只有毒品，沒有錢
      ，所以就拿安非他命和海洛因給我，這就是我前面所講，
      約在宜蘭縣『員山加油站』那1次。關於譯文內容『東西
      』是毒品、『硬的』是安非他命、『軟的』是海洛因、『
      各一』是因為他欠我2,500元，就是2種毒品各一半一半，
      實際上後來是安非他命拿得比較多。」等語（見94他511
      號卷第168頁至169頁）；於95年5月17日本院審理中證述
      ：「當天我打電話給被告是因為被告欠我錢，電話中他有
      說要拿東西抵…電話中是說要拿『硬的』跟『軟的』各1
      半抵，他欠我2,500元。我於偵查中所述均實在，我於偵
      查中所述交易地點是正確的。門號0000000000號是被告的
      電話，我的電話門號是0000000000號。」等語（見本院卷
      第133頁至第135頁）。
    (2)佐以於94年6月27日20時29分10秒，證人乙○○持用門號0
      000000000行動電話，撥打被告持用之門號0000000000行
      動電話（通訊監察譯文誤載為被告撥打予證人乙○○），
      通話內容為：「
      乙○○：喂！阿志阿，我阿炳。
      丙○○：安那。
      乙○○：你不是說要拿來家裡又沒有，你哪時方便。
      丙○○：等一下可以嗎，我和人說事情一下。
      乙○○：你要拿過來嗎？
      丙○○：我這沒現金但有『東西』，看你要不要，因為我
              現在沒現金。
      乙○○：要多久？
      丙○○：看你『東西』要不要。
      乙○○：要那個，可不行太差的那種。
      丙○○：不會啦，不然你就『硬的』、『軟的』各一，好
              嗎？東西你自己用看看，不會騙你，我跟你講白
              的。有『東西』沒現金啦，如果你現在要就可以
              過來員山跟我拿。
      乙○○：過去員山，你沒要過來宜蘭嗎？
      丙○○：我要過去羅東。
      乙○○：員山哪裡找你。
      丙○○：金六結大門。
      乙○○：好啦。
      丙○○：10分鐘大門超商等。 」
      此有臺灣宜蘭地方法院檢察署通訊監察書、通訊監察譯文
      各1份在卷足憑（見警卷第32頁至第33頁、94他511卷第16
      4頁）。由被告與證人乙○○通話內容使用「東西」、「
      硬的」、「軟的」之交易毒品代號及交易數量、毒品純度
      、地點，顯示被告非第一次販賣海洛因予證人乙○○，且
      觀之證人乙○○明確證述與被告交易海洛因之過程、價格
      、次數及上開代號意義等重要細節，況被告亦自承與證人
      乙○○間並無仇怨，則證人乙○○自無設詞誣陷被告之虞
      。可證證人乙○○前述伊自93年初某時至94年6月27日20
      時29分10秒，持用門號0000000000行動電話，與被告持用
      之門號0000000000行動電話，聯絡購買海洛因事宜10次以
      上，而其中3次尚同時向被告購買安非他命，嗣自93年初
      某時至94年6月27日20時29分10秒後某時，被告連續在宜
      蘭縣宜蘭市○○路「天天樂釣蝦場」旁道路、宜蘭縣宜蘭
      市○○路○○路先鋒網咖」、宜蘭縣「員山加油站」，各
      以4,000元、8,000元、16,000元、1,000元之價格，販賣
      數量不詳之海洛因予伊10次以上；而其中於93年初某時、
      93年初至94年6月26日間、94年6月27日20時29分10秒後某
      時，被告在上開地點販賣海洛因予伊同時，尚以1,000元
      或2,000元、1,500元之價格，販賣安非他命予伊3、4次乙
      節，係屬真實。至於證人乙○○證述向被告購買海洛因之
      次數為10次以上，本院認以10次較有利於被告。又證人乙○○證述向被告購買海洛因之金額分別為4,000元、8,000
      元、16,000元、1,000元，而證人乙○○既無法詳述每次
      購買金額，則本院認應以4,000元、8,000元、16,000元各
      1次，其餘均為1,000元較有利於被告。另證人乙○○就向
      被告購買安非他命之次數證述3、4次，本院認以3次較有
      利於被告。再證人乙○○證述向被告購買安非他命之價格
      ，除最後1次為1,500元外，其餘為1,000元或2,000元，本
      院認應以1,000元、2,000元、1,500元各1次，較有利於被
      告。
    (3)至於證人乙○○於95年5月17日本院審理中證述：「我和
      被告2個人一起去臺北拿海洛因、安非他命，我們合資去
      買，至於向何人購買，對方我不認識，我是與被告跟對方
      約地點拿的，我看到對方，但對方綽號我不清楚，那次好
      像1個人出10,000多元，是當場分，他拿多少給我，我們1
      人一半。拿毒品的地方都在臺北，與被告沒有都以電話聯
      絡，只有被錄音那1次而已，被錄音那1次他沒有拿給我，
      其他都是約在電動玩具店。我坐他的車一起去拿毒品，就
      臺北那1次而已。當天打電話給被告是因被告欠我錢，電
      話中他有說要拿『東西』抵，結果也是沒有，我被他耍了
      …宜蘭縣『員山加油站』那次並沒有交易成功。我於偵查
      中所述均實在，所述交易地點是正確的，剛才說均在臺北
      拿，其實是有1次在臺北拿，這次是2個人合資。在宜蘭時
      ，我們合資，2個人一起去拿的。我於偵查中所述海洛因
      、安非他命之交易過程、金額、地點、次數、方式，當時
      我在戒海洛因，說話恍惚。我不瞭解我們一起去購買海洛
      因、安非他命價格。」等語（見本院卷第131頁至第135頁
      ）。惟證人乙○○既與被告共同合資購買海洛因、安非他
      命，衡情對其本身購買之數量、價格應甚為明瞭，然其竟
      無法清楚證述，且觀之證人乙○○與被告合資購買毒品金
      額非鉅，亦無法達到以價制量之目的，實無合資購買之必
      要性，況毒品量少價昂，不論販賣或施用均屬違法行為，
      被告於購買毒品時即可直接要求販毒者將2人購買數量秤
      重分妥後再交付，俾利被告與證人乙○○施用，何需購買
      後2人再自行分配，徒增為警查獲風險及分配不均糾紛，
      凡此，均有違常理。況證人乙○○於偵查中已明確證述與
      被告交易海洛因、安非他命之期間、方式、金額、地點、
      通訊監察譯文內容代號意義，顯見證人乙○○應訊時神智
      清晰，其於本院始以精神不佳等為由翻異前詞，顯係事後
      迴護被告之詞，不足採信。
    (4)綜上證據，可證證人乙○○確有自93年初某時至94年6月2
      7日20時29分10秒，持用門號0000000000行動電話與被告
      持用之門號0000000000行動電話，聯絡購買海洛因事宜10
      次，而其中3次尚同時向被告購買安非他命，而被告連續
      於：93年初某時，在宜蘭縣宜蘭市○○路「天天樂釣蝦
      場」旁道路，各以4,000元、1,000元價格，同時販賣數量
      不詳之海洛因、安非他命予證人乙○○1次；93年初至9
      4年6月26日間，在宜蘭縣宜蘭市○○路「天天樂釣蝦場」
      旁道路、宜蘭縣宜蘭市○○路○○路先鋒網咖」、宜蘭縣
      「員山加油站」，各以8,000元1次、1,000元6次之價格，
      販賣數量不詳之海洛因予證人乙○○7次；93年初至94
      年6月26日間某日，在宜蘭縣宜蘭市○○路○○路先鋒網
      咖」，各以16,000元、2,000元價格，同時販賣數量不詳
      之海洛因、安非他命予證人乙○○1次；94年6月27日20
      時29分10秒後某時，在宜蘭縣「員山加油站」，各以1,00
      0元、1,500元價格，同時販賣不詳數量之海洛因、安非他
      命予證人乙○○1次。
   2、販賣己○○第二級毒品部分：
    (1)證人己○○於94年8月17日偵查中證述：「我向被告買過1
      次安非他命。交易過程是我用行動電話打給他，他的行動
      電話是0000000000號。是在6月份向他買，我們約在宜蘭
      縣宜蘭市○○路宜蘭大學對面的網路先鋒網咖，時間是晚
      上7、8時，我向他買10,000元的安非他命，毒品是被告交
      給我的，我當場交10,000元給他，被告是開1輛黑色的賓
      士車子。94年6月11日17時54分26秒之通訊監察譯文是我
      與被告的對話，我是告訴他10,000元已經在我身上，要向
      他拿安非他命。94年6月11日18時0分17秒之通訊監察譯文
      是我與被告的對話，內容是被告問我，要分成幾包，另外
      是我買10,000元，他會給我比較多一點，後來我們有交易
      ，就是我剛才講的。」等語（見94他511號卷第14頁至第1
      5頁）；於95年3月29日本院審理中證述：「我於偵查中證
      述與被告交易安非他命的過程屬實。94年6月份在網咖那
      次，我有拿10,000元給被告，不是合資購買安非他命，這
      次安非他命是被告拿給我的。門號0000000000行動電話是
      我的。我拿10,000元給被告，被告就拿安非他命給我而已
      ，我沒有叫被告去向別人買。」等語（見本院卷第58頁至
      第61頁）。
    (2)佐以下列通訊監察譯文內容：
    於94年6月11日17時54分26秒，證人己○○持用門號00000
      00000號行動電話，撥打被告持用之門號0000000000號行
      動電話，通話內容為：「
      丙○○：喂。
      己○○：我10,000幫你收到了，等一下你過來。
      丙○○：阿。
      己○○：10,000幫你收到了，你等一下過來。
      丙○○：10,000喔。
      己○○：是。
      丙○○：要10,000喔。
      己○○：是。
      丙○○：好好。
      己○○：在那你知道嗎，一樣這裡啦。
      丙○○：我知道啦，我到了打給你，差不多10分鐘。」
    於94年6月11日18時0分17秒，被告持用門號0000000000行
      動電話，撥打證人己○○持用之門號0000000000行動電話
      ，通話內容為：「
      丙○○：喂。
      己○○：10分鐘他們來不及。
      丙○○：不然他們要多久？
      己○○：到了時我再打給你，好嗎？
      丙○○：你要分幾袋？
      己○○：隨便你，我的幫我留起來就好了。
      丙○○：你有跟他們講多少嗎？
      己○○：沒有。
      丙○○：不然是要給他們多少？
      己○○：不要太離譜就好了。
      丙○○：不要太離譜就好了喔。
      己○○：我相信你。
      丙○○：這樣我知道，你的要留多少？10份要留1份還2份
              ？
      己○○：留2份好了。
      丙○○：10份留2份，好好。」
      此有臺灣宜蘭地方法院檢察署通訊監察書、通訊監察譯文
      各1份在卷足憑（見警卷第32頁至第35頁、94他511號卷第
      10頁）。可證證人己○○前述伊以門號0000000000行動電
      話與被告持用之門號0000000000行動電話，雙方聯絡購買
      安非他命事宜，嗣於94年6月11日19時、20時，被告在宜
      蘭縣宜蘭市○○路○○路先鋒網咖」，以10,000元之價格
      ，販賣數量不詳之安非他命予伊1次乙節，係屬真實。
    (3)至於證人己○○於95年3月29日本院審理中證述：「我沒
      有向被告買過毒品，也沒有拿過安非他命。我在檢察官偵
      查中說曾向被告拿過1次安非他命，那麼久忘記了，被告
      好像拿去家裡客廳，好像一起施用，我沒有給他拿。我忘
      記我有無在94年6月份在宜蘭市○○路○○路先鋒網咖』
      向被告拿過安非他命。94他511號卷第10頁通聯紀錄B的部
      份是否我的對話，我忘記了。我和被告是打電動打到認識
      的，我不知道被告為何要拿安非他命給我，我也忘記和被
      告說過什麼。」等語（見本院卷第57頁至第61頁）。證人
      己○○於本院審理中既就部分事實已記憶不清，而觀其於
      94年8月17日偵訊，距94年6月11日，兩者僅相隔2個月，
      證人己○○於偵訊時記憶當甚為清晰，則此部分應以證人
      於偵查中之證詞較為可採，故究不能以證人己○○於本院
      審理中答稱忘記了等語，即遽為有利於被告之認定。
    (4)綜上所述，可證證人己○○確有於94年6月11日17時54分
      26秒、94年6月11日18時0分17秒，持用門號0000000000行
      動電話與被告持用之門號0000000000行動電話，雙方聯絡
      購買安非他命事宜，嗣於94年6月11日19時、20時，被告
      在宜蘭縣宜蘭市○○路○○路先鋒網咖」，以10,000元之
      價格，販賣數量不詳之的安非他命予證人己○○1次。
   3、販賣癸○○第二級毒品部分：
    (1)證人癸○○於94年9月5日偵查中證述：「我曾向被告購買
      過1次安非他命，買1,000元，是今年7月份某日晚間6時多
      ，我們約在宜蘭縣宜蘭市『金六結營區』附近，毒品是被
      告交給我的，我當場交1,000元給他，被告開他的黑色賓
      士車來。我是打他的行動電話0000000000號。我在警察局
      已經看過卷附之通訊監察譯文，這1通電話就是我要向他
      買安非他命，後來也有交易，也就是我上開陳述那1次。
      」等語（見94他511號卷第40頁）；於95年3月29日本院審
      理中證述：「我和被告電話聯絡後，我從我家到宜蘭縣宜
      蘭市『金六結營區』附近約10幾分鐘和被告見面，我的行
      動電話號碼是0000000000號，被告和我見面時是駕駛賓士
      車。我總共向被告拿過安非他命1次1,000元。94他511號
      卷第31頁通訊監察譯文是我和被告的通話內容。」等語（
      見本院卷第64頁至65頁）。
    (2)佐以於94年7月12日18時58分27秒，證人癸○○持用門號0
      000000000行動電話，撥打被告持用之門號0000000000行
      動電話，通話內容為：「
      癸○○：喂！你有辦法拿嗎，拿1張。
      丙○○：有啦，好啦！你要在哪邊等我？
      癸○○：我金六結等你好了。
      丙○○：不要啦！你去那等幹嘛？
      癸○○：不然哪邊等？
      丙○○：我過去你家那阿，我要過去時會打給你。
      癸○○：不要太久喔！我現在回去等你。
      丙○○：我約半小時後。」
      此有臺灣宜蘭地方法院檢察署通訊監察書、通訊監察譯文
      各1份在卷足憑（見警卷第32頁至第33頁、94他511號卷第
      31頁）。可證證人癸○○前述伊以門號0000000000行動電
      話，撥打被告持用之門號0000000000行動電話，聯絡購買
      安非他命事宜，嗣於94年7月12日18時58分27秒後某時，
      被告在宜蘭縣宜蘭市「金六結營區」附近，以1,000元之
      價格，販賣數量不詳之安非他命予伊1次乙節，係屬真實
      。
    (3)至於證人癸○○於95年3月29日本院審理中證述：「被告
      曾經幫我拿過安非他命1次，我們是合資購買，我拿1,000
      元給被告，被告出多少錢我不知道，拿了安非他命2個人
      分一分就回家了。被告拿安非他命給我時，我們把1包分
      成2包，就是被告倒一些給我，隨便倒。被告有說他要出
      錢買毒品，我們見面時他問我有多少錢，我告訴他我有
      1,000元，他說也要一起買，我不知道他出多少錢。我會
      知道被告後來有出錢是因被告說的。被告是親自拿毒品給
      我，叫我在那邊等，被告先向我拿錢，叫我在原地等，我
      等一下子，也不知道多久，因為我沒戴手錶。」等語（見
      本院卷第63頁）。惟證人癸○○僅購買1,000元安非他命
      ，金額非鉅，顯然無法以合資達到以量制價之目的，實無
      與被告合資購買安非他命之必要，況安非他命量少價昂，
      證人癸○○與被告既非至親好友，復不知被告出資多寡，
      則如何分配2人合資購得之安非他命，且被告於購買時即
      可要求販毒者秤重分別包裝，俾購買後立即施用，何需購
      買後2人再自行分配，凡此均與常理相違，況證人癸○○
      於偵查中尚明確證述係向被告購買安非他命。故證人癸○○此部分之證詞，顯係事後迴護被告之詞，不足採信。
    (4)綜上所述，可證於94年7月12日18時58分27秒，證人癸○○確有持用門號0000000000行動電話，撥打被告持用之門
      號0000000000行動電話，與被告聯絡購買安非他命事宜，
      嗣於94年7月12日18時58分27秒後某時，被告在宜蘭縣宜
      蘭市金六結營區附近，以1,000元之價格，販賣數量不詳
      之安非他命予證人癸○○1次。
   4、販賣庚○○第二級毒品部分：
    (1)證人庚○○於94年9月8日偵查中證述：「我從今年7月份
      向被告買過2次安非他命，1次都買1,000元，我們約在我
      家樓下，2次都是他拿安非他命來給我，我並當場交錢給
      他，被告都是開賓士黑色轎車來，聯絡方式是我用我家裡
      電話、我的行動電話…打給被告，被告電話是0000000000
      號。94年7月16日1時47分31秒…通訊監察譯文是我第1次
      向被告買安非他命，當時他已經快要到我家樓下，我要下
      去拿毒品。94年7月20日9時2分0秒，通訊監察譯文也是我
      與被告在講話，這是我第2次向他買毒品，也是他拿到我
      家樓下。我確定只向被告買2次安非他命，都是被告親自
      拿給我的。」等語（見94他511號卷第61頁至第63頁）；
      於95年3月29日本院審理中證述：「我有向被告拿過安非
      他命2次，都是被告自己交付的，是被告拿到我家樓下給
      我的。我於偵查中所述實在。」等語（見本院卷第66頁至
      第68頁）。
    (2)佐以下列通訊監察譯文內容：
    於94年7月16日1時47分31秒，被告持用門號0000000000行
      動電話號碼，撥打證人庚○○持用之門號0000000000行動
      電話，通話內容（通訊監察譯文互換2人對話內容）為：
      「
      丙○○：妳要下來樓下拿還是怎樣？
      庚○○：你到了嗎？
      丙○○：我要到了。
      庚○○：我下去拿。」
    於94年7月20日9時2分，證人庚○○持用門號0000000000
      行動電話，撥打至被告持用之門號0000000000行動電話，
      通話內容為：「
      庚○○：我要跟那一天一樣。
      丙○○：什麼意思？
      庚○○：1,000元阿。
      丙○○：…我現在馬上過去…到妳樓下。
      庚○○：我下去拿阿。
      丙○○：好。」
      此有臺灣宜蘭地方法院檢察署通訊監察書、通訊監察譯文
      各1份在卷足憑（見警卷第32頁至第33頁、94他511卷第60
      頁）。可證證人庚○○前述伊分別於94年7月16日1時47分
      31秒、94年7月20日9時2分，持用門號0000000000行動電
      話與被告持用之門號0000000000行動電話，雙方聯絡購買
      安非他命事宜，嗣於94年7月16日1時47分31秒後某時、94
      年7月20日9時2分後某時，被告連續在宜蘭縣宜蘭市○○
      路49巷2弄74號樓下，各以1,000元之價格，販賣數量不詳
      之安非他命予伊2次，係屬真實。
    (3)至於證人庚○○於95年3月29日本院審理中證述：「我向
      被告要安非他命，被告說要和別人拿。我與被告就是合資
      ，我託他拿的，拿的時候就是對分，當場1包分成2包。我
      出1,000元，被告出多少我不知道，我會得知被告有出資
      是因我問被告可不可以幫我調，我還有問被告有沒有要拿
      ，如果被告沒有出資，被告怎麼會分成2包。被告並沒有
      告訴我他有出錢。」等語（見本院卷第66頁至第67頁）。
      惟證人庚○○僅購買1,000元，金額非鉅，顯然無法達到
      以量制價之目的，而安非他命量少價昂，證人庚○○既不
      知悉被告出資多寡，則如何分配購得之安非他命，且被告
      於購買安非他命時，即可要求販毒者秤重分別包裝，何需
      被告親自將安非他命送至證人庚○○住處樓下後再分成2
      包，凡此均與常理相違，況證人庚○○於偵查中已明確證
      述係向被告購買安非他命，故證人庚○○此部分證詞，顯
      係事後迴護被告之詞，不足採信。
    (4)綜上所述，可證於94年7月16日1時47分31秒、94年7月20
      日9時2分，證人庚○○確有持用門號0000000000行動電話
      與被告持用之門號0000000000行動電話，雙方聯絡購買安
      非他命事宜，嗣分別於94年7月16日1時47分31秒後某時、
      94年7月20日9時2分後某時，被告連續在宜蘭縣宜蘭市○○路49巷2弄74號庚○○住處樓下，各以1,000元之價格，
      販賣數量不詳之安非他命予證人庚○○2次。
   5、販賣甲○○第二級毒品部分：
    (1)證人甲○○於94年9月8日偵查中證述：「94年7月1日23時
      25分51秒，門號0000000000與0000000000行動電話對話之
      通訊監察譯文是我與被告在對話，就是我要向被告買1,00
      0元的安非他命，約在宜蘭縣宜蘭市『南屏國小』後面洗
      車場空地的檳榔攤，後來安非他命是被告送過來給我，距
      離我與他講完電話之後約半小時，他開黑色賓士車來，我
      當場交錢給他，上開通話內容，說『要補多少貨』係指要
      買多少安非他命。94年7月25日23時43分21秒，門號00000
      00000與0000000000行動電話對話之通訊監察譯文是我和
      被告在講話，我是要跟『阿偉』一起向被告買安非他命5,
      000元，後來我們約在宜蘭縣宜蘭市，但詳細地點我忘記
      了，這次我原本是要買5,000元，但他只拿3,000元的量給
      我，毒品是他拿給我的，我當場交3,000元給他。後來過
      了1、2天他有在宜蘭縣宜蘭市拿2,000元的量補給我，我
      並當場給他2,000元。譯文內容有2次我確定有向被告買安
      非他命。」等語（見94他511號卷第75頁至第76頁）。
    (2)佐以下列通訊監察譯文內容：
    於94年7月1日23時25分51秒，證人甲○○持用門號000000
      0000號行動電話，撥打被告持用之門號0000000000行動電
      話，通話內容為：「
      甲○○：好了嗎。
      丙○○：好了，你在檳榔攤等我。
      甲○○：我在檳榔攤等你。
      丙○○：你要補多少貨？
      甲○○：1,000元就好。」
    於94年7月25日23時43分21秒，證人甲○○持用門號00000
      00000行動電話，撥打被告持用門號0000000000行動電話
      ，通話內容為：「
      甲○○：回來了嗎？
      丙○○：在半路，你差不多多少？
      甲○○：看『阿偉』要拿多少，我問他。
      丙○○：你們看1次拿要拿多少。你們要的話就1次拿…。
      甲○○：喂！5,000。
      丙○○：我剛上新店，你等我喔。」
      此有臺灣宜蘭地方法院檢察署通訊監察書、通訊監察譯文
      各1份在卷足憑（見警卷第32頁至第33頁、94他511卷第72
      頁）。可證證人甲○○前述於94年7月1日23時25分51秒、
      94年7月25日23時43分21秒，伊以門號0000000000行動電
      話，撥打被告持用之門號0000000000行動電話，與被告聯
      絡購買安非他命事宜，嗣於94年7月1日23時55分許、94年
      7月25日23時43分21秒後某時，被告連續在宜蘭縣宜蘭市
      「南屏國小」後方洗車場空地、宜蘭縣宜蘭市某處，以1,
      000元、5,000元之價格，販賣數量不詳之安非他命予伊2
      次乙節，係屬真實。
    (3)至於證人甲○○於95年4月21日本院審理中證述：「我是
      跟被告一起去買安非他命，我們是合資，有時合資2,000
      元，被告也是出2,000元，一起湊錢買安非他命有2、3次
      ，賣方我不認識，只有被告認識，買到安非他命是平均分
      配，他拿1包回來，以目測方式再拿袋子分開裝。我於偵
      查中供述我曾向被告購買安非他命是因我只認識被告，我
      不認識賣方，所以我說是被告。被告是開車去拿毒品，我
      有跟被告去買過，賣方我不認識，所以都是被告跟賣方聯
      絡，我們在車上時我與被告各拿1,000元出來，被告再去
      跟賣方拿毒品。我與其他人一起合資向被告購買，跟壬○○一起合資，合資幾次我忘記了，還有1個叫『阿偉』的
      。我於偵查中供稱拿毒品來後，當場交錢給被告，很久了
      ，我也忘記了，且當時我有施用毒品、喝酒，可能精神恍
      惚。我於偵查中證述有向被告買安非他命2次，這2次也是
      我與被告合資，跟被告一起去拿。94他卷511號第72頁通
      訊監察譯文，通話內容是我與被告對話，是被告協助去找
      賣方，被告沒有賺我的錢，分配毒品時被告也沒有分裝不
      公平。5,000元是我與『阿偉』各出2,500元，被告自己另
      外出錢自己買。我不知道我購買3,000元那次，被告出資
      多少。」等語（見本院卷第94頁至第99頁）。惟證人甲○○先稱係與被告合資購買，後改稱係與壬○○、「阿偉」
      合資向被告購買，證詞前後矛盾，且證人甲○○2次所購
      買之安非他命僅1,000元、5,000元，金額非鉅，顯然無法
      達到以量制價之目的，而安非他命量少價昂，證人甲○○
      既非每次均知悉被告出資金額，則如何分配合資購得之安
      非他命，又被告於購買安非他命時即可要求販毒者秤重分
      裝，何需於購買後2人再用目測方式分配，凡此均有違常
      理。況證人甲○○於94年9月8日偵查中已明確證述向被告
      購買安非他命聯絡方式、通話內容代號意義、交易價格及
      過程，顯見證人甲○○神智清晰，故證人甲○○於本院始
      翻異前詞，顯係事後迴護被告之詞，不足採信。
    (4)綜上所述，可證證人甲○○確分別於94年7月1日23時25分
      51秒、94年7月25日23時43分21秒，持用門號0000000000
      行動電話，撥打被告持用之門號0000000000行動電話，與
      被告聯絡購買安非他命事宜，嗣於94年7月1日23時55分許
      、94年7月25日23時43分21秒後某時，被告連續在宜蘭縣
      宜蘭市「南屏國小」後方洗車場空地、宜蘭縣宜蘭市某處
      ，各以1,000元、5,000元之價格，販賣數量不詳之安非他
      命予證人甲○○2次。
   6、販賣予丁○○第二級毒品部分：
    (1)證人丁○○於94年9月9日偵查中證述：「今年6月份，我
      的師傅要辦貸款，我和被告是辦貸款認識的，我和被告到
      臺中去找我師傅，途中在車上被告就拿安非他命出來施用
      ，當時被告問我要不要，我第1次說不要，後來第2天要回
      宜蘭途中，被告說我要開車，就叫我用，本來我也不太願
      意，後來被告說不會怎樣，我後來就有用。那一段時間，
      我和被告一起到臺中3、4次，期間我用過2、3次。後來被
      告有以我和他到臺中的油錢及毒品的錢為理由向我要錢，
      油錢不要說，毒品部份被告向我拿了6,000、7,000元。毒
      品都是在宜蘭到臺中路上，由被告交給我施用，被告開1
      輛黑色賓士車。我們是今年5月份開始接觸，我施用毒品
      是6月底、7月初的事。94年6月24日17時22分1秒，門號00
      00000000與0000000000行動電話對話之通訊監察譯文是被
      告打電話給我，我叫我太太聽，被告也是要找我拿錢，但
      是我都不理他，我才叫我太太聽，我太太是告訴他，錢都
      還你了，還要怎麼樣。上開陳述的6,000、7,000元確實是
      購買毒品的錢，被告是告訴我使用他的毒品就要給他錢，
      毒品都是被告交給我的，車上都只有我們2個人。」等語
      （見94他511號卷第83頁至第84頁）；於95年4月21日本院
      審理中證述：「被告曾在車上拿安非他命施用，問我要不
      要，我與被告同車要去找我師傅，是從宜蘭市文化中心到
      臺中縣沙鹿鎮，我當時因為好奇所以就施用，像這樣的情
      形大約有2次。94他511號卷第82頁通訊監察譯文，我應該
      有講：『妳跟他問藥是跟誰拿的，妳向他問這樣就好了』
      這句話，因為被告跟我太太、我師傅講我有施用毒品，我
      才在旁邊問毒品跟誰拿的。我於偵查中證述毒品的錢是6,
      000、7,000元是屬實的，我總共給被告10,000元，我大約
      計算一下6,000、7,000元就是毒品的錢，我是在宜蘭市文
      化中心那邊交6,000、7,000元給被告，錢是我施用毒品後
      才給被告，當時我跟被告說等貸款的錢全部下來，我才有
      辦法給他錢。丙○○有告訴我吃這些毒品，就要給他錢。
      」等語（見本院卷第100頁至第104頁）。
    (2)佐以於94年6月24日17時22分1秒，被告持用門號00000000
      00行動電話，撥打證人丁○○持用之門號0000000000行動
      電話，由丁○○妻子接聽，通話內容為：「
      丁○○妻子：你到底要幹嘛？
      丙○○：我告訴你啦。
      丁○○妻子：我們已經還你了啦，你到底想要幹嘛。
      丙○○：我告訴你。
      丁○○妻子：要講蝦咪小，咱們已經沒有事了哩，我們跟
      丙○○：安那，我不會再找他了，我告訴你喔。
      丁○○妻子：他有吃藥是他的事，他若再吃藥我會報警抓
      丙○○：我告訴你。
      丁○○妻子：你有吃藥、有賣藥也是你家的事，我也不會
      丙○○：是啦，也有人曾告訴你，你「小亮」有吃啦。這
              是很多人講的，不是我1個人講的，你若覺得他
              怎樣，你就怎麼去感覺，我是要把實情說給你聽
              ，你要聽就聽，不聽就不聽。
      丁○○在旁邊講：妳跟他問要是跟誰拿的，妳向他問這樣
      此有臺灣宜蘭地方法院檢察署通訊監察書、通訊監察譯文
      各1份在卷足憑（見警卷第32頁至第33頁、94他511卷第81
      頁至第82頁）。可證證人丁○○前述於94年6月底至94年7
      月初間，伊與被告同車往返宜蘭市文化中心至臺中縣沙鹿
      鎮3、4次，期間被告主動提供數量不詳之安非他命予伊施
      用2、3次，嗣被告即向伊要求給付該安非他命之價金，伊
      乃在宜蘭市文化中心交付被告6,000、7000元乙節，係屬
      真實。至於證人丁○○就被告交付其施用安非他命之次數
      先稱2、3次，後稱2次，本院認應以2次較有利於被告。而
      證人丁○○證述交付被告安非他命價金為6,000、7,000元
      ，本院認應以6,000元較有利於被告。
    (3)另證人丁○○雖於95年4月21日本院審理中證述：「我沒
      有向被告拿過安非他命，也沒有買。我施用被告的安非他
      命，並沒有付錢。我於偵查中會稱有付被告6,000、7,000
      元是因為警察說有錄音，說被告向我要錢，其實這個錢是
      貸款的錢，我跟我廚房師傅講好辦貸款的錢是要給被告的
      手續費，那個錢還沒有下來，我師傅沒有時間去匯錢，被
      告打電話給我，被告怕我不給他錢，那陣子一直打電話給
      我，要貸款的那筆錢，通訊監察譯文內容是在講貸款的事
      ，電話是我太太接的，當時被告一直打電話跟我催錢，我
      錢已經給被告，我太太不讓我聽，告訴被告錢都已經給他
      了，被告就跟我太太說我有吃藥。」等語（見本院卷第10
      0頁至第104頁）。惟觀諸上開通訊監察譯文內容全部係談
      及施用毒品之事，隻字未提及貸款，顯見證人丁○○此部
      分證詞，係事後迴護被告之詞，不足採信。
    (4)綜上所述，可證於94年6月底至94年7月初間，證人丁○○
      與被告同車往返宜蘭市文化中心至臺中縣沙鹿鎮3、4次，
      期間被告乃主動提供數量不詳之安非他命予證人丁○○施
      用2次，嗣被告向證人丁○○要求給付該2次安非他命之價
      金，證人丁○○乃在宜蘭市文化中心交付被告6,000元。
      公訴人認被告以6,000、7,000元價格，販賣予證人丁○○
      安非他命2、3次，容有未洽。
   7、販賣予壬○○第二級毒品部分：
    (1)證人壬○○於94年9月9日偵查中證述：「門號0000000000
      是我的電話。我是向被告買安非他命…最後1次是今年7月
      初，買1,000元安非他命，約在宜蘭縣宜蘭市「東門夜市
      」附近，是被告拿毒品給我，我當場交錢給他。這段期間
      我只向被告買2次，我都是以行動電話與他聯絡，被告交
      易時都開1輛黑色賓士車來。94年6月25日23時38分45秒，
      門號0000000000與0000000000行動電話對話之通訊監察譯
      文是我與被告在對話，我要向他買2,000元安非他命，但
      這1次我只向他買到1,000元，約在宜蘭縣宜蘭市「東門夜
      市」，安非他命是被告交給我，我當場交錢給他。94年7
      月6日21時50分53秒，門號0000000000與0000000000行動
      電話對話之通訊監察譯文是我最後1次向被告買安非他命
      ，這1次買1,000元。」等語（見94他511號卷第92頁至第
      93頁）。
    (2)佐以下列通訊監察譯文內容：
    於94年6月25日23時38分45秒，證人壬○○持用門號00000
      00000行動電話，撥打被告持用之門號0000000000行動電
      話，通話內容為：「
      壬○○：喂！我要拿2,000還你可以嗎？
      丙○○：可以。
      壬○○：不過我等人家拿錢給我，剛才我找我朋友拿2,00
              0元給我。
      丙○○：好啦。
      壬○○：到時錢拿到再打給你。
      丙○○：好啊。」
    於94年7月6日21時50分53秒，證人壬○○持用門號000000
      0000行動電話，撥打被告持有之門號0000000000行動電話
      ，通話內容（通訊監察譯文互換2人對話內容）為：「
      丙○○：喂！
      壬○○：我可以拿錢還你嗎？
      丙○○：等一下。
      壬○○：要很久嗎？
      丙○○：1小時。
      壬○○：我剛回來先回去洗澡。」
      此有臺灣宜蘭地方法院檢察署通訊監察書、通訊監察譯文
      各1份在卷足憑（見警卷第32頁至第33頁、94他511卷第88
      頁）。可證證人壬○○前述於94年6月25日23時38分45秒
      、94年7月6日21時50分53秒，伊以門號0000000000行動電
      話撥打被告持用之門號0000000000行動電話，聯絡購買安
      非他命事宜，嗣分別於94年6月25日23時38分45秒後某時
      、94年7月6日21時50分53秒後某時，被告連續在宜蘭縣宜
      蘭市「東門夜市」附近，各以1,000元之價格，販賣安非
      他命予伊2次乙節，係屬真實。
    (3)至於證人壬○○於95年4月21日本院審理中證述：「我有
      與被告一起湊錢拿過安非他命，合資1次，每人1,000元（
      改稱：共2次，1次1,000元，每人500元，與被告一起購買
      ）。一起湊錢買安非他命，是我與被告一起去向賣方拿安
      非他命，但我沒有見到賣方，我在車上，買到安非他命時
      是1包，倒成2包，1人1半。湊錢的意思是我到那邊後，說
      賣方來了，我才拿錢給被告，被告再去拿毒品。電話中沒
      有講湊錢的事。第1次時說要公家（台語），第2次我聽到
      被告在講電話要拿毒品，隔天我打電話給被告，跟被告說
      我也要，我本來要2,000元，被告說沒有那麼多，後來我
      只有出1,000元。我今天講的比較實在，因為偵查中我比
      較緊張。我於偵查中所述共向被告買3次安非他命，也有
      沒有成功的，被告說對方不要。總共交易成功3次是實在
      的，我於偵查中所述3次都是當場交易1,000元，只有第1
      次是每人500元，在我家附近，其他都是1人1,000元，我
      與被告一起購買安非他命地點，1次在宜蘭縣宜蘭市○○
      路○段，1次在宜蘭縣宜蘭市『東門夜市』，最後1次也是
      在宜蘭縣宜蘭市『東門夜市』。」等語（見本院卷第105
      頁至第108頁）。惟證人壬○○就與被告合資購買安非他
      命之次數、被告出資金額前後證述反覆，已屬可議，況證
      人壬○○購買金額僅1,000元，亦無以量制價之可能，其
      復與被告共同前往購買安非他命，實無合資之必要，且販
      毒與施用毒品均係違法行為，非可公然為之，被告向販毒
      者購買時即可秤重分裝2人包數，何需購買後再行分配，
      徒增為警查獲風險及分配不均糾紛，凡此均與常理相違，
      況證人壬○○於偵查中已明確證述係向被告購買安非他命
      ，故證人壬○○於本院始翻異前詞，顯係事後迴護被告之
      詞，不足採信，
    (4)綜上所述，可證於94年6月25日23時38分45秒、94年7月6
      日21時50分53秒，證人壬○○確有持用門號0000000000行
      動電話，撥打被告持用之門號0000000000行動電話，聯絡
      購買安非他命事宜，嗣分別於94年6月25日23時38分45秒
      後某時、94年7月6日21時50分53秒後某時，被告連續在宜
      蘭縣宜蘭市「東門夜市」附近，各以1,000元之價格，販
      賣安非他命予證人壬○○2次。
   8、販賣予戊○○第二級毒品部分：
    (1)證人戊○○於94年9月21日偵查中證述：「門號000000000
      0、0000000000是我的電話。我有向被告買安非他命，第1
      次是今年5、6月的時候，我是買1,000元的安非他命，我
      們約在宜蘭市○○路『三多網咖』，安非他命是被告交給
      我的，我並當場交錢給他，最後1次是今年7月份，我是向
      他買5,000元安非他命，我們約在宜蘭縣宜蘭市『光復國
      小』附近，安非他命也是他交給我的，我當場交錢給他，
      他是開1輛賓士轎車，車牌是7266號，英文我沒有記，這
      一段期間我大約買了5次，我們還曾約在我民權新路住處
      樓下，我也曾向他買過3,000元，大部份都是買1,000元或
      3,000元，5,000元只有1次，我是打他的行動電話與他聯
      絡，被告的電話是0000000000號。94年6月26日19時10分4
      1秒，門號0000000000與0000000000行動電話之通訊監察
      譯文，這1通電話就是我向被告買5,000元安非他命那1次
      ，是在我打電話以後隔了2、3天才交易，應該是6月底、7
      月初。94年7月7日21時42分43秒，00-0000000與00000000
      00電話之通訊監察譯文，這通電話是我朋友要買安非他命
      ，我打電話向被告買，後來這1次是當天交易，約在我家
      的樓下，毒品是被告拿過來，我也當場交錢給他。所以5,
      000元那1次應該不是最後1次，但我只記得，我應該總共
      向被告買過5次。「1張」是指安非他命1,000元。94年7月
      16日2時0分12秒，門號0000000000與0000000000行動電話
      之通訊監察譯文，這1次是我朋友要買1,000元的安非他命
      ，我打電話向被告買，後來毒品是被告送到我家樓下，我
      也當場交錢給他，『東西』是指安非他命。」等語（見94
      他511號卷第214頁至第215頁）。
    (2)佐以下列通訊監察譯文內容：
    於94年6月26日19時10分41秒，證人戊○○持用門號00000
      00000行動電話，撥打被告持用之門號0000000000行動電
      話，通話內容為：「
      戊○○：喂！阿兄，我朋友要拿5,000。
      丙○○：哪1種？
      戊○○：就是好…就是透明那種的。
      丙○○：好的，什麼好的那一種。
      戊○○：就是那一種的阿。
      丙○○：好啦，會很趕嗎？
      戊○○：要很久嗎？
      丙○○：不會啦。
      戊○○：1個小時之內？
      丙○○：半個小時就可以了。」
    於94年7月7日21時42分43秒，證人戊○○持用00-0000000
      號電話，撥打被告持用之門號0000000000行動電話，通話
      內容為：「
      戊○○：兄，我朋友順便要『1張』。
      丙○○：『1張』，再等一下15分鐘內我會送到，我剛出
              門要去跟人家拿。
      戊○○：順便我朋友要1,000，他等一下會過來我家找我。
              」
    於94年7月16日2時0分12秒，證人戊○○持用門號0000000
      000行動電話，撥打被告持用之門號0000000000行動電話
      ，通話內容為：「
      戊○○：阿兄，你那有『東西』嗎？我朋友要，可以嗎？
      丙○○：好阿。
      戊○○：1、5。
      丙○○：好阿。
      戊○○：哪時？
      丙○○：現在，10分。
      戊○○：我家樓下。
      丙○○：好啦。」
      此有臺灣宜蘭地方法院檢察署通訊監察書、通訊監察譯文
      各1份在卷足憑（見警卷第32頁至第33頁、94他511卷第19
      3頁至第194頁）。由94年6月26日19時10分41秒之通訊監
      察譯文，被告與證人戊○○之對話內容，顯示證人戊○○
      並非第1次向被告購買安非他命，可證證人戊○○前述自
      94年5、6月至94年7月16日2時0分12秒，持用門號0000000
      000、0000000000號行動電話或00-0000000號電話，撥打
      被告持用之門號0000000000行動電話，聯絡購買安非他命
      事宜，自94年5、6月至94年7月16日2時0分12秒後某時，
      被告連續在宜蘭縣宜蘭市○○路「三多網咖」、宜蘭縣宜
      蘭市「光復國小」附近、宜蘭縣宜蘭市○○○路99之1號2
      樓戊○○住處樓下，以1,000元、3,000元、5,000元之價
      格，販賣安非他命予伊5次乙節，係屬真實。至於證人戊○○證述向被告購買安非他命5次，除其中1次5,000元外
      ，其餘4次為3,000元、1,000元，本院認應以其餘4次中
      3,000元1次、1,000元3次，較有利於被告。
    (3)另證人戊○○雖於95年4月21日本院審理中證述：「我跟
      被告合夥買過2、3次安非他命，我拿錢給被告，大部分都
      是一樣每人出3,000元，有2次3,000元、1次2,000元…被
      告買回來後拿給我，若1人出1半的話，就1人1半，若我出
      的比較少的話，就分比較少，我若出2,000元的話就拿2,
      000元的份量，我不知道被告出多少錢，應該也是出2,000
      元，因為我們大部分都出一樣。我沒有向被告買過安非他
      命，我拿錢給被告，被告有時在路上拿給我，有時在我家
      樓下拿給我。我於偵查中很緊張，我不知道要怎麼講，我
      是第1次去地檢署。」等語（見本院卷第109頁至第111頁
      ）。惟證人戊○○與被告合資購買安非他命之金額非鉅，
      並無法達到以量制價之目的，顯無合資購買之必要，且被
      告於購買時即可要求販毒者將安非他命分別包裝，可省去
      被告買回後再分配之麻煩，而證人戊○○既不知悉被告出
      資金額，則2人如何分配買回之安非他命，況證人戊○○
      於偵查中已明確證述與被告購買安非他命之期間、聯絡方
      式、地點、價格及通訊監察譯文內容之代號意義，顯見證
      人戊○○於應訊時神智清醒、從容應對，並未其所述緊張
      等情，故其於本院始翻異前詞，顯係事後迴護被告之詞，
      不足採信。
    (4)綜上所述，可證證人戊○○確有自94年5、6月至94年7月1
      6日2時0分12秒，持用門號0000000000、0000000000行動
      電話或00-0000000號電話，撥打被告持用之門號00000000
      00行動電話，聯絡購買安非他命事宜，嗣自94年5、6月至
      94年7月16日2時0分12秒後某時，被告連續在宜蘭縣宜蘭
      市○○路「三多網咖」、宜蘭縣宜蘭市「光復國小」附近
      、宜蘭縣宜蘭市○○○路99之1號2樓戊○○住處樓下，各
      以1,000元、3,000元、5,000元、1,000元、1,000元之價
      格，販賣安非他命予證人戊○○5次。
   9、按販賣毒品係違法行為，非可公然為之，亦無公定之價格
      ，無論包裝方式，均可任意分裝增減份量。每次買賣之價
      差，亦隨時依雙方資力、關係之深淺、需求之數量、來源
      是否充裕、販賣者是否渴求資金、查緝是否嚴緊、購買者
      被查獲時供述購買對象之風險評估等，異其標準，非可一
      概而論。販賣之利得除經坦承及價量俱臻明確外，委難察
      得實情。而近年來政府為杜絕毒品之氾濫，對於查緝施用
      及販賣毒品之工作，無不嚴加執行，非法販賣海洛因、安
      非他命，又為違反法禁之重罪，經警查緝甚嚴。本件被告
      於95年8月10日本院審理中自承自93年至94年間，因為施
      用毒品而無工作等語（見本院卷第169頁），顯然亟需金
      錢以供其購買毒品施用，況其與乙○○及附表二編號2至8
      所示之人既非至親，又無故舊關係，則若無利可圖，被告
      何須甘冒被查獲之風險出售海洛因、安非他命予乙○○；
      出售安非他命予附表二編號2至8所示之人，是被告前揭販
      賣毒品海洛因、安非他命，顯有營利之意圖甚明。
  10、綜上論證，足認被告意圖營利，基於販賣第一級毒品海洛
      因、第二級毒品安非他命牟利之概括犯意，先於不詳時間
      ，在不詳地點，以不詳價格，向不詳之人，販入不詳數量
      之海洛因、安非他命，並以所有之門號0000000000行動電
      話為對外聯絡販賣海洛因、安非他命之工具，嗣於附表一
      編號1(1)、(3)、(4)所示時、地，連續以附表一編號1(1)、(3)
      、(4)所示交易方式，同時販賣如附表一編號1(1)、(3)、(4)
      所示數量、價格之第一級毒品海洛因、第二級毒品安非他
      命予證人乙○○共3次；復承上開販賣第一級毒品海洛因
      之概括犯意，於附表一編號1(2)所示時、地，連續以附表
      一編號1(2)所示交易方式，販賣如附表一編號1(2)所示數量
      、價格之第一級毒品海洛因予證人乙○○共7次，販賣第
      一級毒品所得共35,000元；被告再承上開販賣第二級毒品
      安非他命之概括犯意，於附表二編號1至7所示時、地，連
      續以附表二編號1至7所示方式，販賣如附表二編號1至7所
      示數量、價格之第二級毒品安非他命予附表二編號1至7所
      示之人，販賣第二級毒品所得共42,500元。故被告仍辯稱
      ：均係合資購買安非他命云云，自不足採。
   B、轉讓第二級毒品安非他命部分：
   1、證人甲○○於94年9月8日偵查中證述：「我沒有向被告買
      過毒品，但是他今年6月份曾有拿過安非他命給我1次，他
      是在他的黑色賓士車上拿給我，他拿給我多少量我不清楚
      ，只是拿1小包給我。94年7月2日1時18分40秒，門號0000
      000000與0000000000行動電話之通訊監察譯文是我與被告
      在講話，因為我的朋友『阿乾』也有用安非他命，我是不
      想讓『阿乾』知道我的安非他命是不用錢的，當天被告來
      找我，就說是我向他買的，被告僅有1次無償給我安非他
      命，譯文內容『不然要像上次送你1包喔，沒啦』係指他
      是說再叫我跟他買，然後他之前送我的那1包安非他命，
      我就是留著，要與『阿乾』一起用。」等語（見94他511
      號卷第74頁至75頁）；於95年4月21日本院審理中證述：
      「被告無償給我安非他命的地點是在我家外面的停車場。
      」等語（見本院卷第99頁）。
   2、佐以於94年7月2日1時18分40秒，證人甲○○持用門號000
      0000000行動電話，撥打被告持用之門號0000000000行動
      電話，通話內容為：「
      甲○○：快到了沒？
      丙○○：不好意思啦。
      甲○○：等一下『阿乾』會過來，你就跟他說我跟你買的
              就好。
      丙○○：廢話，你一定要跟我買的，不然要像上次送你1包
              喔，沒啦。」
      此有臺灣宜蘭地方法院檢察署通訊監察書、通訊監察譯文
      各1份在卷足憑（見警卷第32頁至第33頁、94他511卷第72
      頁）。可證證人甲○○前述於94年6月某日，在宜蘭縣宜
      蘭市○○街52巷49號甲○○住處外面停車場，被告確於其
      所駕駛之黑色賓士自用小客車內無償轉讓數量不詳之安非
      他命予伊1次，係屬真實。
   3、至於證人甲○○於95年4月21日本院審理中證述：「94年7
      月2日1時18分40秒通訊監察譯文，當時我與被告一起購買
      毒品，賣方多給我們1小包，賣方拿給被告，我們共同施
      用，剩下的我拿走，『阿乾』也找我吸食，我向被告在電
      話中說，一定要說是我買的，譯文中稱『不然要像上次送
      你1包，沒啦』係指我剛才講的，賣方多送的那1包，共同
      吸食剩下的，我拿走了，多送1包，就是一起去買的2次，
      其中1次，是不是其中1次我忘記了，於偵查中我向檢察官
      承認被告無償給我安非他命1次，就是賣方多送1包這1次
      ，也是『阿乾』後來想要施用這包，是同1包，這包我與
      被告都沒有出錢，但放在被告處，被告同意給我剩下的毒
      品，我跟被告說剩下的這包我要，被告說你拿去吧，就是
      在他家裡。」等語（見本院卷第94頁至第99頁）。惟安非
      他命量少價昂，證人甲○○既與販毒者素不相識，該人實
      無贈送安非他命予甲○○之理，況依上開通訊監察譯文內
      容，被告尚告知證人甲○○：「你一定要跟我買的，不然
      要像上次送你1包喔，沒啦。」，顯示該安非他命應係被
      告無償轉讓予證人甲○○無誤，俾促甲○○繼續向被告購
      買安非他命，故證人甲○○於本院始翻異前詞，顯係事後
      迴護被告之詞，不足採信。
   4、綜上所述，可證於94年6月某日，在宜蘭縣宜蘭市○○街
      52巷49號證人甲○○住處外面停車場，被告確有於其所駕
      駛之黑色賓士自用小客車內，無償轉讓不詳數量之安非他
      命予證人甲○○1次。被告仍以前詞辯稱：未有轉讓安非
      他命之行為云云，自不足採。
二、論罪科刑部分：
（一）按海洛因、安非他命分屬毒品危害防制條例第2條第2項第
      1款、2款所定之第一級、第二級毒品。被告丙○○所為犯
      罪事實一附表一編號1(1)、(3)、(4)部分，係犯毒品危害防
      制條例第4條第1項之販賣第一級毒品罪；犯罪事實一附表
      一編號(2)、附表二編號1至7部分，係犯毒品危害防制條例
      第4條第2項之販賣第二級毒品罪；犯罪事實二部分，係犯
      毒品危害防制條例第8條第2項轉讓第二級毒品罪。
（二）次按被告行為後，94年2月2日修正公布之刑法（下稱新法
      ）已於95年7月1日施行，新法第2條第1項規定：「行為後
      法律有變更者，適用行為時之法律。但行為後之法律有利
      於行為人者，適用最有利於行為人之法律。」，係規範行
      為後法律變更所生新舊法律比較適用之準據法，於新法施
      行後，自應適用新法第2條第1項之規定，為「從舊從輕」
      之比較；又比較新舊法時，應就罪刑有關之共犯、未遂犯
      、想像競合犯、牽連犯、連續犯、結合犯，以及累犯加重
      、自首減輕暨其他法定加減原因（如身分加減）與加減比
      例等一切情形，本於統一性及整體性原則，綜其全部罪刑
      之結果而為比較（最高法院95年度第8次刑事庭會議決議
      參照）。經查：
   1、修正前刑法第51條第5款規定：「數罪併罰，分別宣告其
      罪之刑，宣告多數有期徒刑者，於各刑中之最長期以上，
      各刑合併之刑期以下，定其刑期。但不得逾20年。」；修
      正後刑法第51條第5款則規定：「數罪併罰，分別宣告其
      罪之刑，宣告多數有期徒刑者，於各刑中之最長期以上，
      各刑合併之刑期以下，定其刑期。但不得逾30年。」，是
      比較新舊法之結果，舊法即行為時法有利於被告。
   2、修正前刑法第55條規定：「一行為而觸犯數罪名，或犯一
      罪而其方法或結果之行為犯他罪名者，從一重處斷。」。
      修正後同法條則規定：「一行為而觸犯數罪名者，從一重
      處斷。但不得科以較輕罪名所定最輕本刑以下之刑。」，
      就想像競合犯部分，增列「不得科以較輕罪名所定最輕本
      刑以下之刑」之要件，是比較新舊法之結果，新法並非較
      有利於被告。
   3、被告行為後，刑法第56條連續犯之規定，業於94年2月2日
      修正公布刪除，並於95年7月1日施行，則被告之犯行，因
      行為後新法業已刪除連續犯之規定，此刪除雖非犯罪構成
      要件之變更，但顯已影響行為人刑罰之法律效果，自屬法
      律有變更，依刑法第2條第1項規定，比較新舊法結果，仍
      應適用較有利於被告之行為時法律即舊法論以連續犯。
   4、修正前刑法第59條規定：「犯罪之情狀顯可憫恕者，得酌
      量減輕其刑。」；修正後刑法第59條則規定：「犯罪之情
      狀顯可憫恕，認科以最低度刑仍嫌過重者，得酌量減輕其
      刑。」，依其修正理由三所載本條係關於裁判上減輕之規
      定，必於審酌一切犯罪情狀，在客觀上顯然足以引起一般
      同情，認為縱予宣告法定最低刑度猶嫌過重者，始有其適
      用，乃增列文字，將此適用條件予以明文化，是比較新舊
      法結果，對被告並無較有利或較不利之情形。
   5、綜合上開新舊法比較之結果，顯然以舊法即行為時法有利
      於被告，依前揭刑法第2條第1項前段規定，本件應一體適
      用行為時法即95年7月1日修正生效施行前刑法之規定。
（三）被告持有第一級毒品海洛因、第二級毒品安非他命之低度
      行為，為販賣第一級、販賣及轉讓第二級毒品之高度行為
      所吸收，均不另論處。
（四）被告先後多次販賣第一級、第二級毒品之犯行，時間緊接
      ，犯罪構成要件相同，顯係基於概括犯意反覆為之，均應
      依連續犯規定以一罪論，惟其法定本刑為死刑、無期徒刑
      ，依法不得加重。
（五）被告以一行為觸犯連續販賣第一級、第二級毒品罪，為想
      像競合犯，應從一重之連續販賣第一級毒品罪論處。
（六）被告所犯連續販賣第一級毒品罪、轉讓第二級毒品罪間，
      犯意各別，行為互殊，應予分論併罰。
（七）被告雖有販賣海洛因之行為，惟被告販賣海洛因之對象僅
      1人，販賣價格1,000元至16,000元，販賣所得為35,000元
      ，其販賣毒品數量非鉅，所生危害有限，犯罪情節尚非極
      為重大，若不論販賣之對象、數量多寡，均處以毒品危害
      防制條例第4條第1項之法定刑死刑或無期徒刑，依本件實
      際犯罪之情狀而言，尚屬過苛，顯屬情輕法重，有傷一般
      國民對於法律之情感，故綜合前述各情，認被告所犯販賣
      第一級毒品罪部分，情狀尚堪憫恕，應依刑法第59條規定
      ，酌量減輕其刑。
（八）審酌被告無犯罪前科，素行良好，此有臺灣高等法院被告
      前案紀錄表1份在卷可參，惟被告四肢健全，竟不思循正
      途賺取金錢，反因施用毒品亟需金錢，意圖牟取暴利，販
      賣海洛因、安非他命及轉讓安非他命予他人，戕害國人健
      康，且於犯罪仍飾詞否認犯行，態度不佳等一切情狀，分
      別量處如主文所示之刑，並定其應執行之刑。
（九）行動電話（含SIM卡0000000000號）1支，雖未扣案，惟係
      被告所有，供被告販賣第一級、第二級毒品使用之物，亦
      無證據證明業已滅失，應依毒品危害防制條例第19條第1
      項規定宣告沒收，如全部或一部不能沒收時，追徵其價額
      。再被告販賣第一級毒品所得之財物35,000元及販賣第二
      級毒品所得之財物42,500元，共計77,500元，應依毒品危
      害防制條例第19條第1項規定沒收，如全部或一部不能沒
      收時，以其財產抵償之。
三、不另為無罪諭知部分：
（一）公訴意旨另以：被告丙○○除前開論罪科刑部分外，尚於
      94年5月中旬，在宜蘭縣宜蘭市「東門夜市」附近，以1,0
      00元之價格，販賣數量不詳之安非他命予壬○○1次。因
      認被告丙○○於前述時、地，亦涉犯毒品危害防制條例第
      4條第2項之販賣第二級毒品安非他命罪嫌等語。
（二）按犯罪事實應依證據認定之，無證據不得認定犯罪事實；
      而不能證明被告犯罪者，應諭知無罪之判決，刑事訴訟法
      第154條條第2項、第301條第1項分別定有明文。
（三）經查：
   1、證人壬○○於94年9月9日偵查中證述：「我是向被告買安
      非他命…這段期間我只向被告買2次，我都是以行動電話
      與他聯絡。…我總共向被告買過3次安非他命。」等語（
      見94他511號卷第92頁至第93頁）。證人壬○○已先明確
      證述向被告購買2次安非他命，且承前述，證人壬○○尚
      將該2次交易安非他命之時間、地點、方式、金額，詳予
      證述如附表二編號6所示，核與前述通訊監察譯文內容顯
      示證人壬○○向被告購買2次安非他命相符，雖證人壬○○嗣後改稱總共向被告購買3次安非他命，尚難認證人壬○○所述另1次交易安非他命為真實，自應為有利於被告
      之認定。
   2、此外，復查無其他積極證據足以證明被告有此部分犯行，
      惟檢察官認此部分之行為與被告前揭販賣第二級毒品論罪
      科刑部分，有連續犯之裁判上一罪之關係，爰不另為無罪
      之諭知，併此敘明。
四、適用之法律：
（一）程序法方面：刑事訴訟法第299條第1項前段。
（二）實體法方面：毒品危害防制條例第4條第1項、第2項、第8
      條第2項、第19條第1項，現行刑法第11條前段、第2條第1
      項前段，95年7月1日修正生效前第56條、第55條前段、第
      51條第5款、第59條。
本案經檢察官吳宇青到庭執行職務。
中    華    民    國    95    年    8     月    24    日
                  刑事第四庭     審判長法  官  林惠玲
                                       法  官  謝佩玲
                                       法  官  蘇錦秀
以上正本證明與原本無異。
如不服本判決應收受本判決後10日內向本院提出上訴書狀，其未
敘述上訴理由者，並得於提起上訴後10日內向本院補提理由書狀
 (均須按他造當事人之人數附繕本)「切勿逕送上級法院」。
                                       書記官  葉瑩庭
中    華    民    國    95    年    8     月    25    日
附表一：販賣乙○○第一級、第二級毒品部分
┌──┬───┬────┬────────────────────────────┬────────┐
│編號│行為人│交易對象│交易時間、地點、方式、數量、價格（新臺幣）              │販賣所得        │
├──┼───┼────┼────────────────────────────┼────────┤
│ 1  │丙○○│乙○○  │(1)於93年初某時，乙○○持用門號0000000000行動電話與丙○○│(1)海洛因：4,000 │
│    │      │        │  持用之門號0000000000行動電話，聯絡購買海洛因、安非他命│  元。          │
│    │      │        │  事宜，嗣於93年初某時，丙○○在宜蘭縣宜蘭市○○路「天天│(2)安非他命：1,00│
│    │      │        │  樂釣蝦場」旁道路，各以4,000元、1,000元價格，同時販賣數│  0元。         │
│    │      │        │  量不詳之海洛因、安非他命予乙○○1次。                 │                │
│    │      │        ├────────────────────────────┼────────┤
│    │      │        │(2)自93年年初至94年6月26日間，乙○○持用門號0000000000行 │海洛因：14,000元│
│    │      │        │  動電話與丙○○持用之門號0000000000行動電話，聯絡購買海│。              │
│    │      │        │  洛因事宜，嗣自93年初至94年6月26日間，丙○○連續在宜蘭 │                │
│    │      │        │  縣宜蘭市○○路「天天樂釣蝦場」旁道路、宜蘭縣宜蘭市神農│                │
│    │      │        │  路「網路先鋒網咖」、宜蘭縣「員山加油站」，各以8,000元1│                │
│    │      │        │  次、1,000元6次之價格，販賣數量不詳之海洛因予乙○○7次 │                │
│    │      │        │  。                                                    │                │
│    │      │        ├────────────────────────────┼────────┤
│    │      │        │(3)於93年年初至94年6月26日間某日，乙○○持用門號000000000│(1)海洛因：16,000│
│    │      │        │  5行動電話與丙○○持用之門號0000000000行動電話，聯絡購 │  元。          │
│    │      │        │  買海洛因事宜、安非他命事實，嗣於93年年初至94年6月26日 │(2)安非他命：2,00│
│    │      │        │  間某日，丙○○在宜蘭縣宜蘭市○○路「網路先鋒網咖」，各│  0元。         │
│    │      │        │  以16,000元、2,000元價格，同時販賣數量不詳之海洛因、安 │                │
│    │      │        │  非他命予乙○○1次。                                   │                │
│    │      │        ├────────────────────────────┼────────┤
│    │      │        │(4)於94年6月27日20時29分10秒，乙○○持用門號0000000000行 │(1)海洛因：1,000 │
│    │      │        │  動電話與丙○○持用之門號0000000000行動電話，聯絡買海洛│  元。          │
│    │      │        │  因事宜、安非他命事實，嗣於94年6月27日20時29分10秒後某 │(2)安非他命：1,50│
│    │      │        │  時，丙○○在宜蘭縣「員山加油站」，各以1,000元、1,500  │  0元。         │
│    │      │        │  元價格，同時販賣不詳數量之海洛因、安非他命予乙○○1次 │                │
│    │      │        │  。                                                    │                │
├──┴───┴────┼──────┬────────┬────────────┴────────┤
│販賣海洛因所得總額    │35,000元    │販賣安非他命所得│4,500元                                   │
└───────────┴──────┴────────┴─────────────────────┘
附表二：其餘販賣第二級毒品部分
┌──┬───┬────┬────────────────────────────┬────────┐
│編號│行為人│交易對象│交易時間、地點、方式、數量、價格（新臺幣）              │販賣安非他命所得│
├──┼───┼────┼────────────────────────────┼────────┤
│ 1  │丙○○│己○○  │於94年6月11日17時54分26秒、94年6月11日18時0分17秒，林進 │10,000元        │
│    │      │        │德以門號0000000000行動電話與丙○○持用之門號0000000000行│                │
│    │      │        │動電話，雙方聯絡購買安非他命事宜，嗣於94年6月11日19時、 │                │
│    │      │        │20時，丙○○在宜蘭縣宜蘭市○○路○○路先鋒網咖」，以10,0│                │
│    │      │        │00元之價格，販賣數量不詳之的安非他命予己○○1次。       │                │
├──┼───┼────┼────────────────────────────┼────────┤
│ 2  │丙○○│癸○○  │於94年7月12日18時58分27秒，癸○○持用門號0000000000行動 │1,000元         │
│    │      │        │電話，撥打丙○○持用之門號0000000000行動電話，與丙○○聯│                │
│    │      │        │絡購買安非他命事宜，嗣於94年7月12日18時58分27秒後某時， │                │
│    │      │        │丙○○在宜蘭縣宜蘭市「金六結營區」附近，以1,000元之價格 │                │
│    │      │        │，販賣數量不詳之安非他命予癸○○1次。                   │                │
├──┼───┼────┼────────────────────────────┼────────┤
│ 3  │丙○○│庚○○  │於94年7月16日1時47分31秒、94年7月20日9時2分，庚○○持用 │2,000元         │
│    │      │        │門號0000000000行動電話與丙○○持用之門號0000000000行動電│                │
│    │      │        │話，雙方聯絡購買安非他命事宜，嗣分別於94年7月16日1時47分│                │
│    │      │        │31秒後某時、94年7月20日9時2分後某時，丙○○連續在宜蘭縣 │                │
│    │      │        │宜蘭市○○路49巷2弄74號樓下，各以1,000元之價格，販賣數量│                │
│    │      │        │不詳之安非他命予庚○○2次。                             │                │
├──┼───┼────┼────────────────────────────┼────────┤
│ 4  │丙○○│甲○○  │於94年7月1日23時25分51秒、94年7月25日23時43分21秒，江仁 │6,000元         │
│    │      │        │良持用門號0000000000行動電話，撥打丙○○持用之門號093888│                │
│    │      │        │1120行動電話，與丙○○聯絡購買安非他命事宜，嗣於94年7月1│                │
│    │      │        │日23時55分許、94年7月25日23時43分21秒後某時，丙○○連續 │                │
│    │      │        │在宜蘭縣宜蘭市「南屏國小」後方洗車場空地、宜蘭縣宜蘭市某│                │
│    │      │        │處，各以1,000元、5,000元之價格，販賣數量不詳之安非他命予│                │
│    │      │        │甲○○2次。                                             │                │
├──┼───┼────┼────────────────────────────┼────────┤
│ 5  │丙○○│丁○○  │於94年6月底至94年7月初，丁○○與丙○○同車往返宜蘭文化中│6,000元         │
│    │      │        │心至臺中縣沙鹿鎮3、4次，丙○○主動提供不詳數量之安非他命│                │
│    │      │        │予丁○○施用2次，嗣丙○○向丁○○要求給付該2次安非他命之│                │
│    │      │        │價金，丁○○乃在宜蘭縣宜蘭市文化中心交付被告6,000元。   │                │
├──┼───┼────┼────────────────────────────┼────────┤
│ 6  │丙○○│壬○○  │於94年6月25日23時38分45秒、94年7月6日21時50分53秒，蕭茂 │2,000元         │
│    │      │        │乾持用門號0000000000行動電話，撥打丙○○持用之門號093888│                │
│    │      │        │1120行動電話，聯絡購買安非他命事宜，嗣分別於94年6月25日 │                │
│    │      │        │23時38分45秒後某時、94年7月6日21時50分53秒後某時，丙○○│                │
│    │      │        │連續在宜蘭縣宜蘭市東門夜市附近，各以1,000元之價格，販賣 │                │
│    │      │        │安非他命予壬○○2次。                                   │                │
├──┼───┼────┼────────────────────────────┼────────┤
│ 7  │丙○○│戊○○  │自94年5、6月至94年7月16日2時0分12秒，戊○○持用門號09222│11,000元        │
│    │      │        │40066、0000000000行動電話或00-0000000電話，撥打丙○○持 │                │
│    │      │        │用之門號0000000000行動電話，與丙○○聯絡購買安非他命事宜│                │
│    │      │        │，自94年5、6月至94年7月16日2時0分12秒後某時，丙○○連續 │                │
│    │      │        │在宜蘭縣宜蘭市○○路「三多網咖」、宜蘭縣宜蘭市「光復國小│                │
│    │      │        │」附近、宜蘭縣宜蘭市○○○路99之1號2樓戊○○住處樓下，各│                │
│    │      │        │以1,000元、3,000元、5,000元、1,000元、1,000元之價格，販 │                │
│    │      │        │賣安非他命予戊○○5次。                                 │                │
├──┴───┴────┼────────────────────────────┴────────┤
│販賣安非他命所得總額  │38,000元                                                                  │
└───────────┴─────────────────────────────────────┘
附表三：轉讓第二級毒品案非他命部分
┌──┬───┬────┬────────────────────────────┐
│編號│行為人│轉讓對象│轉讓時間、地點、方式、數量                              │
├──┼───┼────┼────────────────────────────┤
│ 1  │丙○○│甲○○  │於94年6月某日，在宜蘭縣宜蘭市○○街52巷49號甲○○住處外 │
│    │      │        │面停車場，丙○○於其駕駛之黑色賓士自用小客車內，無償轉讓│
│    │      │        │數量不詳之安非他命予甲○○1次。                         │
└──┴───┴────┴────────────────────────────┘
附錄本案論罪科刑法條：
★毒品危害防制條例第4條第1項、第2項：
製造、運輸、販賣第一級毒品者，處死刑或無期徒刑；處無期徒
刑者，得併科新臺幣10,000,000元以下罰金。
製造、運輸、販賣第二級毒品者，處無期徒刑或7年以上有期徒
刑，得併科新臺幣7,000,000元以下罰金。
★毒品危害防制條例第8條第2項：
轉讓第二級毒品者，處6月以上5年以下有期徒刑，得併科新臺幣
700,000元以下罰金。


司法院資訊處製作；財團法人民間司法改革基金會備份。
